臺灣嘉義地方法院民事判決
110年度嘉小字第333號
原      告  良京實業股份有限公司

法定代理人  平川秀一郎
訴訟代理人  陳俐伃    
            王裕程    
            黃美玲    
被      告  方振榮    
上列當事人間請求清償借款事件，本院於民國110年9月24日言詞
辯論終結，判決如下：
    主      文
被告應給付原告新臺幣94,014元，及自民國95年5月1日起至民國
104年8月31日止，按週年利率百分之16計算之利息，暨自民國10
4年9月1日起至清償日止，按週年利率百分之15計算之利息。
訴訟費用新臺幣1,100元由被告負擔。
本判決得假執行。
    事實及理由
一、被告經合法通知，未於最後言詞辯論期日到場，核無民事訴
    訟法第386條所列各款情形，爰依原告之聲請，由其一造辯
    論而為判決。
二、原告主張：緣被告前於民國89年8月10日向美國運通銀行（
    已更名為渣打國際商業銀行）申請循環現金貸款，適用特惠
    利率為14.88%，若有2次以上延滯繳款記錄，利率自動調整
    為年利率16%計算，按日計息，直到該貸款之本息全部付清
    為止，有申請書可稽。詎被告至95年9月4日止，尚積欠本金
    新臺幣（下同）94,014元拒不清償，案經渣打國際商業銀行
    股份有限公司讓與債權予原告並通知被告後，幾經催討，均
    未付款屢次催告其速來償還，猶置之不理，爰依消費借貸及
    債權讓與之法律關係，提起本件訴訟等語。並聲明：被告應
    給付原告94,014元，及自95年5月1日起至104年8月31日止，
    按週年利率16%計算之利息，及自104年9月1日起至清償日止
    ，按週年利率15%計算之利息。
三、被告則以：「循環現金」額度申請表是我申請的，因93年我
    就已經把款項全部還清，銀行沒有寄給我清償證明，但我有
    匯款單，那是我美國運通信用卡，所以我才匯款，因為已經
    17年前了，帳單我並沒有保留，我只有保存匯款單，而且我
    還有多付900元，有結帳日期110年3月19日美國運通信用卡
    月結單可證，帳單因為每個月都寄來一次，因為17年前我多
    付900元，所以對方每個月都會寄送帳單來。至於我為何不
    去領多付900元，因為若要去領回，就要上台北，所以我想
    說既然我已經還清了，我就不去領回多付的900元。我與渣
    打銀行並沒有關係，而且我93年就與美國運通銀行還清了，
    而且還清了以後我就沒有再使用了，我申請美國運通時，有
    寄來兩張卡給我，我跟銀行的人講，他們有把其中的一張卡
    作廢，我只有使用美國運通信用卡而已，而且當時他們給我
    信用額度10萬元，但我不敢用，我只敢用3萬元額度。而且
    我還錢的方式是到郵局，而非用金融卡轉入。況且這幾十年
    來，銀行都沒有通知我還有9萬多元未繳，而且我在93年就
    還清了，所以我根本不知道9萬多元怎麼來的。中國信託嘉
    義分行的帳戶0000000000000沒有在使用，至於使用到什麼
    時候我記不起來，況且該帳戶已不在了等語。並聲明。原告
    之訴駁回。
四、得心證之理由：
  ㈠原告主張被告積欠原告上述借款，並提出美國運通銀行「循
    環現金」申請表、渣打國際商業銀行貸款還款明細表、行政
    院金融監督管理委員會函、經濟部函、股份有限公司變更登
    記表、債權讓與證明書、報紙公告等件為證，被告固不爭執
    美國運通銀行「循環現金」申請表之真正，惟否認有積欠原
    告上述借款，並以上揭情詞置辯。經查：
　⒈按稱消費借貸者，謂當事人一方移轉金錢或其他代替物之所
    有權於他方，而約定他方以種類、品質、數量相同之物返還
    之契約，民法第474條第1項定有明文。又稱消費借貸者，於
    當事人間必本於借貸之意思合致，而有移轉金錢或其他代替
    物之所有權於他方之行為，始得當之（最高法院98年度台上
    字第1045號判決要旨參照）。據卷附美國運通銀行「循環現
    金」額度申請表記載：「匯入本人之銀行帳戶：姓名：方振
    榮。銀行：中國信託。分行：嘉義。帳號0000000000000」
    再依卷附渣打國際商業銀行貸款還款明細表記載：「戶名：
    方振榮。原美商美國運通銀行股份有限公司借款帳號：0000
    00000」，而上開中國信託商業銀行嘉義分行帳戶為被告所
    開立，且於89、90年間該帳戶與原美商美國運通銀行股份有
    限公司借款帳號000000000之間有支出、存入交易紀錄之事
    實，亦有中國信託商業銀行股份有限公司110年7月15日中信
    銀字第110224839163931號函檢附該帳戶89至95年間所有交
    易明細在卷可參，另依卷附渣打國際商業銀行貸款還款明細
    表所示，戶名為方振榮之原美商美國運通銀行股份有限公司
    借款帳號000000000號於91年至95年間有支出、存入交易紀
    錄，由上述資料可知美國運通銀行有交付借款，被告亦曾有
    繳款之紀錄，是被告與美國運通銀行有成立消費借款契約，
    並積欠上開借款債務之事實，堪予認定。
　⒉被告雖抗辯其已向美國運通銀行清償，並提出美國運通信用
    卡月結單、郵政劃撥儲金存款收據等件為證，惟查，台灣美
    國運通國際股份有限公司函覆本院略以：一、經查函附之郵
    政劃撥儲金存款收據影本，其內容僅收款人帳號00000000及
    戶名可確認為本公司收款，然其餘資訊無法查核係繳納何卡
    帳戶。二、本公司嘗試以函詢姓名「方振榮」反查，有同名
    持卡人之信用卡於93年3月30日繳款入帳新台幣31,464元；
    然繳款細節已過資料保存查詢期限，無法確認是否以郵政劃
    撥方式繳入。三、上述卡戶已於94年1月停卡，帳上尚餘新
    台幣900元溢繳款等語，足見被告所提郵政劃撥儲金存款收
    據所示金額31,464元係用以清償所積欠之信用卡消費款，月
    結單所示之溢繳款900元亦係信用卡款溢激部分，尚無法證
    明被告已清償本件借款之事實，是被告抗辯上開借款債務已
    清償云云，即難憑採。
　㈡綜上所述，原告依消費借貸及債權讓與之法律關係，請求被
    告給付如主文第1項所示之金額，為有理由，應予准許。
五、本件係適用小額程序所為被告敗訴之判決，依民事訴訟法第
    436條之20規定，應依職權宣告假執行。
六、訴訟費用負擔之依據：依民事訴訟法第78條及同法第436條
    之19條第1項規定，確定本件訴訟費用額為第一審裁判費1,0
    00元、查詢費用100元，合計1,100元，應由被告負擔。　
中　　華　　民　　國　　110 　年　　10　　月　　8 　　日
                  臺灣嘉義地方法院嘉義簡易庭
                                  法　官　孫偲綺
以上正本係照原本作成。
如對本判決上訴，須於判決送達後20日內向本庭（嘉義市文化路
308之1號）提出上訴狀（均須按他造當事人之人數附繕本）。如
委任律師提起上訴者，應一併繳納上訴審裁判費。
民事訴訟法第436條之24第2項規定：對小額程序之第一審裁判之
上訴或抗告，非以其違背法令為理由，不得為之。
中　　華　　民　　國　　110 　年　　10　　月　　8 　　日
                                  書記官  李珈慧